臺灣高雄地方法院刑事判決　　　　　　　　　　　　　九十三年度訴字第九九四號
　　公　訴　人　臺灣高雄地方法院檢察署檢察官
　　被　　　告　丙○○
　　　　　　　　甲○○
右列被告等因強盜等案件，經檢察官提起公訴（九十三年度核退偵字第九二號），被
告於本院準備程序進行中，就被訴事實為有罪之陳述，經本院告知簡式審判程序意旨
，並聽取公訴人及被告之意見後，本院合議庭裁定由受命法官獨任依簡式審判程序審
理，判決如左：
    主  文
丙○○、甲○○共同未經許可，持有其他可發射子彈具有殺傷力之改造手槍，丙○○
累犯，處有期徒刑壹年陸月，併科罰金新台幣陸萬元，罰金如易服勞役，以新台幣玖
佰元即銀元佰元折算壹日，甲○○處有期徒刑壹年肆月，併科罰金新台幣伍萬元，
罰金如易服勞役，以新台幣玖佰元即銀元佰元折算壹日。
扣案之仿ＧＬＯＣＫ廠半自動手槍製造之金屬玩具手槍改造之手槍貳支（含彈匣貳個
，槍枝管制編號為0000000000號、0000000000號）、土造子彈
貳顆（具直徑九ｍｍ之金屬彈頭）、改造子彈貳顆（具直徑八ｍｍ之金屬彈頭）、帽
子貳頂及手套貳雙，均沒收。
    事  實
一、丙○○於民國九十年間因傷害案件，經本院判處有期徒刑四月確定，於九十年八
    月十日易科罰金執行完畢，仍不知警惕，丙○○於九十二年七月間某日，在其友
    人「高明聰」位於高雄市楠梓區之住處，收受「高明聰」交付之具殺傷力之仿Ｇ
    ＬＯＣＫ廠半自動手槍製造之金屬玩具手槍改造之手槍二支（槍枝管制編號00
    00000000號、0000000000號，各含彈匣一個）及供上述手槍
    用具殺傷力土造子彈三顆（具直徑九ｍｍ之金屬彈頭）、改造子彈三顆（具直徑
    八ｍｍ之金屬彈頭），而未經許可持有之，嗣甲○○於九十二年十月十七日晚上
    八時許，因欠錢花用，乃透過電話向丙○○提議欲強盜設於高雄縣大寮鄉○○○
    路五四八號之「永芳超商」內之財物，雙方並約定於翌（十八）日凌晨零時許，
    在甲○○位於高雄縣大寮鄉○○村○○路一一六號住處會合，嗣於二人上開時、
    地見面時，丙○○遂將上開槍彈中之該改造手槍一支及子彈三顆交付予甲○○後
    ，二人遂於同（十八）日凌晨三時許，基於共同意圖為自己不法所有之犯意聯絡
    及未經許可，持有具殺傷力之上開改造手槍、子彈，並攜帶帽子二頂、手套二雙
    ，前往高雄縣大寮鄉○○○路五三三巷巷口即「永芳超商」附近，預備共同持上
    開槍彈伺機下手強盜該超商內之財物，尚未著手，適為巡邏員警發現二人形跡可
    疑，乃臨檢查獲，始知上情，並扣得仿ＧＬＯＣＫ廠半自動手槍製造之金屬玩具
    手槍改造之手槍二支（槍枝管制編號0000000000號、0000000
    000號，各含彈匣一個）及供上述手槍用具殺傷力土造子彈三顆（具直徑九ｍ
    ｍ之金屬彈頭，已試射一顆）、改造子彈三顆（具直徑八ｍｍ之金屬彈頭，已試
    射一顆），及丙○○、甲○○所有供預備強盜所用之帽子二頂、手套二雙。
二、案經高雄縣政府警察局林園分局報請臺灣高雄地方法院檢察署檢察官偵查起訴。
    理  由
一、本件被告丙○○、甲○○所犯係死刑、無期徒刑、最輕本刑為三年以上有期徒刑
    以外之罪，其於準備程序中就被訴事實為有罪之陳述，經法官告知簡式審判程序
  之旨，並聽取公訴人、被告之意見後，本院合議庭裁定由受命法官獨任進行簡式
    審判程序，合先敘明。
二、右揭犯罪事實，業據被告丙○○、甲○○分別於警詢、檢察官偵訊及本院審理中
    坦承不諱，互核被告二人供述之情節大致相符，並有現場照片十六張附卷及仿Ｇ
    ＬＯＣＫ廠半自動手槍製造之金屬玩具手槍改造之手槍二支（槍枝管制編號00
    00000000號、0000000000號，各含彈匣一個）及殺傷力土造
    子彈三顆（具直徑約九ｍｍ之金屬彈頭，已試射一顆）、改造子彈三顆（具直徑
    八ｍｍ之金屬彈頭，已試射一顆）、及被告二人所有供預備強盜所用之帽子二頂
    、手套二雙扣案可資佐證，而扣案之前開改造玩具手槍二支及子彈六顆，經送請
    內政部警政署刑事警察局鑑定結果，送鑑之改造手槍二支（槍枝管制編號000
    0000000號、0000000000號，各含彈匣一個），均係仿ＧＬＯ
    ＣＫ廠半自動手槍製造之金屬玩具手槍，更換土造金屬槍管改造而成之改造手槍
    ，機械性能良好，可擊發適用子彈，認均具殺傷力；送鑑之改造子彈六顆，其中
    三顆係土造子彈，經採樣一顆試射，可擊發，認具殺傷力，其中三顆係由玩具金
    屬彈殼加裝直徑八ｍｍ金屬彈頭改造而成之改造子彈，採樣一顆試射，可擊發，
    認具殺傷力等情，有內政部警政署刑事警察局九十三年一月六日刑鑑字第○九二
    ○二一一二五二號槍彈鑑定書一份在卷可參，足認被告二人之自白與事實相符，
    洵堪採為論罪科刑之依據。本件事證明確，被告二人之犯行，均堪予認定。
三、按扣案之槍枝屬槍砲彈藥刀械管制條例第四條第一項第一款所稱之其他可發射子
    彈具有殺傷力之槍砲；扣案之子彈，亦屬槍砲彈藥刀械管制條例第四條第一項第
    二款所稱具殺傷力之彈藥，依據同條例第五條之規定，非經中央主管機關許可不
    得持有之。是核被告丙○○、甲○○所為，係犯刑法第三百二十八條第五項、第
    一項預備強盜罪、槍砲彈藥刀械管制條例第十一條第四項之未經許可持有可發射
    子彈具有殺傷力之改造手槍罪及同條例第十二條第四項之未經許可持有子彈罪。
    被告二人間，就所犯上開三罪間互有犯意聯絡及行為分擔，均為共同正犯。又被
    告二人同時持有改造手槍及子彈，以一持有行為而觸犯二種罪名，為想像競合犯
    ，應依刑法第五十五條規定，從一較重之未經許可持有可發射子彈具有殺傷力之
    改造手槍罪處斷，被告二人持有具殺傷力之改造手槍及子彈，預備伺機進入超商
    強盜財物，所犯未經許可持有可發射子彈具殺傷力之改造手槍罪與預備強盜罪間
    ，有方法結果之牽連關係，為牽連犯，應從一重之未經許可持有可發射子彈具殺
    傷力之改造手槍罪處斷。又公訴人於起訴書犯罪事實欄已述及被告二人持有具殺
    傷力子彈之犯罪事實，雖未於論罪法條欄內引用槍砲彈藥刀械管制條例第十二條
    第四項之未經許可持有子彈罪，然此部分之事實已屬起訴之範圍，本院自得一併
    審究，併此敘明。末查，被告丙○○於九十年間因傷害案件，經本院判處有期徒
    刑四月確定，於九十年八月十日易科罰金執行完畢之事實，有臺灣高等法院被告
    全國前案紀錄表及臺灣高雄地方法院檢察署刑案資料查註紀錄表各一份在卷可稽
    ，其於五年以內再犯本件有期徒刑以上之罪，為累犯，依刑法第四十七條規定加
    重其刑。爰審酌被告二明知槍枝對於社會治安危害重大，竟仍未經許可而持有之
    ，且持具有殺傷力之槍、彈預備強盜財物，對社會治安之威脅不輕，惟念其犯罪
    後坦認犯行，態度尚佳等一切情狀，分別量處如主文所示之刑，並就罰金部分諭
    知易服勞役之折算標準。又扣案仿ＧＬＯＣＫ廠半自動手槍製造之金屬玩具手槍
    改造之手槍二支（槍枝管制編號0000000000號、000000000
    0號，各含彈匣一個）及土造子彈二顆（具直徑約九ｍｍ之金屬彈頭）、改造子
    彈二顆（具直徑八ｍｍ之金屬彈頭），均具殺傷力，已如前述，屬違禁物，不問
    屬於犯人與否，應依刑法第三十八條第一項第一款規定宣告沒收，扣案之帽子二
    頂、手套二雙係被告丙○○、甲○○所有，供預備強盜所用之物，業據被告二人
    供述在卷，應依刑法第三十八條第一項第二款規定宣告沒收。至內政部警政署刑
    事警察局鑑定時試射之改造子彈及土造子彈各一顆，均已擊發而不具殺傷力，非
    屬違禁物，爰不予宣告沒收。
據上論斷，應依刑事訴訟法第二百七十三條之一第一項、第二百九十九條第一項前段
、槍砲彈藥刀械管制條例第十一條第四項、第十二條第四項，刑法第十一條前段、第
二十八條、第三百二十八條第五項、第一項、第五十五條、第四十七條、第四十二條
第二項、第三十八條第一項第一款、第二款，罰金罰鍰提高標準條例第一條前段、第
二條、現行法規所定貨幣單位折算新台幣條例第二條，判決如主文。
本案經檢察官乙○○到庭執行職務。
中      華      民      國    九十三    年      六      月      九日
                                  臺灣高雄地方法院刑事庭
                                      法  官    涂裕洪
右正本證明與原本無異。
如不服本判決，應於判決送達後十日內，向本院提出上訴狀。
                                      書記官    賴佳慧
中    華    民    國      九十三     年      六     月      十      日
附錄本判決論罪科刑法條：
槍砲彈藥刀械管制條例第十一條第四項
未經許可，持有、寄藏或意圖販賣而陳列第一項所列槍砲者，處一年以上七年以下有
期徒刑，併科新臺幣七百萬元以下罰金。
槍砲彈藥刀械管制條例第十二條第四項
未經許可，持有、寄藏或意圖販賣而陳列子彈者，處五年以下有期徒刑，併科新台幣
三百萬元以下罰金。
